# 每股收益是按照实缴资本还是认缴注册资本进行计算

提问人：shinyhe2007 时间：2022-04-24 15:55:35
请教陈版主
公司是 2021 年 9 月份进行股改的，股改前公司的认缴实收资本，都是陆续缴纳的，请问 2021 年度在进行每股收益的计算时，是按照实缴资本还是认缴资本进行每股收益的计算。

回答人：chenyiwei
每股收益的计算依据为实缴资本。如果年内实缴出资额发生变化的，应按变化时间进行加权平均计算。

提问人：wx_622c81c50e61 时间：2022-07-12 18:29:51
陈老师，按照评估值折股，实际当年没有新缴纳的出资，这样如何计算每股收益呢？比如期初实收资本未 100 万， 2021 年 3 月股改折股为 200 万股，每股 1 元，当年没有新缴纳的出资。计算每股收益， 2021 年度发行在外普通股的加权平均数如何考虑呢？

回答人：chenyiwei
我理解应该还是视同折股后的股份数在最早期间期初已发行。